臺灣高等法院交通事件裁定　　　　　　　　　　　　九十三年度交抗字第九五六號
　　抗　告　人　甲○○
右列抗告人因違反道路交通管理處罰條例案件，不服臺灣板橋地方法院中華民國九十
三年十月二十九日裁定（九十三年度交聲字第一０四０號），提起抗告，本院裁定如
左：
    主  文
抗告駁回。
    理  由
一、本件抗告意旨略以：異議時有要求寄違規照片，但回文未附，且郵局說有張貼招
    領單，但本人確實未收到，又要罰最高額，所以不服等語。
二、原裁定略以：
（一）原處分以異議人甲○○於民國九十三年一月二十八日十六時二十六分許，駕駛
      車號：Ｑ六--三二五九號自用小客車，在一七二線二十八‧八公里路段，行車
      速度超過規定之最高時速未滿二十公里違規，經臺南縣政府警察局交通警察隊
      於九十三年二月六日以南縣警交字第Ｍ00000000號舉發違反道路交通
      管理事件通知單（下稱舉發通知單）逕行舉發，異議人未依通知期限到案，爰
      依道路交通管理處罰條例第四十條第一項之規定，裁處罰鍰新臺幣二千四百元
      ，而有關異議人於上開時地，違規之事實，有臺南縣政府警察局交通警察隊九
      十三年二月六日南縣警交字第Ｍ00000000號舉發通知單影本一紙附卷
      可稽，並有採證照片影本二幀在卷足佐，此違規行為復為異議人所不爭執，堪
      認異議人確有於上述時地駕車其行車速度超過規定之最高時速之違規行為。
（二）異議人雖稱：於九十三年七月間，接獲臺北區○○○○○道路交通管理事件裁
      決書，惟並未接獲舉發通知單，遂於九十三年七月二十日提出申訴，嗣經查復
      該舉發通知單確未送達，已郵退原舉發單位，並依規定將舉發通知單寄存於送
      達地之郵政機關，然並未見到郵局張貼之招領單或白色掛號郵件招領通知單，
      卻要繳納最高額罰鍰，實感不服，請求撤銷原處分等語。然按汽車駕駛人，行
      車速度，超過規定之最高時速者，處新臺幣一千二百元以上二千四百元以下罰
      鍰；又汽車駕駛人有第四十條第一項之情形者，除依原條款處罰鍰外，並記違
      規點數一點，道路交通管理處罰條例第四十條第一項、第六十三條第一項第一
      款分別定有明文。又道路交通管理處罰條例所定罰鍰之處罰，行為人接獲違反
      道路交通管理事件通知單後，於十五日內得不經裁決，逕依第九十二條第三項
      之罰鍰基準規定，向指定之處所繳納結案；不服舉發事實者，應於十五日內，
      向處罰機關陳述意見；其不依通知所定期限前往指定處所聽候裁決，且未依規
      定期限繳納罰鍰結案或向處罰機關陳述意見者，處罰機關得逕行裁決之，同條
      例第九條第一項亦有規定。再處理違反道路交通管理事件，有關文書送達之程
      序，依行政程序法之規定；送達，有不能：一、向應受送達人之住居所、事務
      所、營業所或就業處所為之，二、如不獲會晤應受送達人時，得將文書付與有
      辨別事理能力之同居人、受僱人或應送達處所之接收郵件人員之情形者，得將
      文書寄存送達地之地方自治或警察機關，並作送達通知書兩份，一份黏貼於應
      受送達人住居所、事務所、營業所或其就業處所門首，另一份交由鄰居轉交或
      置於該送達處所信箱或其他適當位置，以為送達。前項情形，由郵政機關為送
      達者，得將文書寄存於送達地之郵政機關。寄存機關自收受寄存文書之日起，
      應保存三個月，違反道路交通管理事件統一裁罰基準及處理細則第五條、行政
      程序法第七十四條分別定有明文。
（三）本件舉發通知單，係由原舉發機關即臺南縣政府警察局以郵務方式，送達至異
      議人所陳報登記之車主地址即「臺北縣中和市○○路二０三巷六之二號」，因
      未能送達，該舉發通知單遂退回原舉發機關，原舉發機關即依違反道路交通管
      理事件統一裁罰基準及處理細則第五條準用行政程序法第七十四條之規定，將
      該舉發通知單辦理寄存送達，由送達地之郵政機關中和郵局於九十三年二月十
      二日，寄存中和連城路郵局招領，並開立郵件招領通知單，且依規定製作「寄
      存送達通知書」二份，一份黏貼於應受送達人即異議人上址門首，另一份置於
      該址信箱內以為送達。該寄存郵件已保存逾三個月，異議人逾期未繳罰鍰，原
      處分機關即交通部公路總局臺北區監理所遂以最高額罰鍰裁罰等情，有臺南縣
      政府警察局九十三年八月三日南縣警交字第０九三００五三０六七號函文影本
      、臺南縣政府警察局交通隊送達證書影本、臺南縣政府警察局舉發違反道路交
      通管理事件通知單影本、交通部公路總局臺北區監理所九十三年八月十日北監
      自字第０九三六０二三四九四號函影本、交通違規查詢報表、交通部公路總局
      臺北區○○○○○道路交通管理事件裁決書影本及板橋郵局郵務科九十三年十
      月十二日板郵字第０００三三號書函各一份在卷可查。上開寄存送達程序，依
      法並無不合，是本件舉發通知已合法送達於異議人，異議人所辯未接獲違規舉
      發通知單云云，即非可採。從而，異議人既確有前揭違規事實，嗣經原舉發機
      關逕行舉發後，該舉發通知單業以寄存送達方式合法送達於異議人，而異議人
      遲至九十三年七月二十日對本件交通違規事件提出申訴（其真意實為聲明異議
      ）時尚未繳納罰鍰，有申訴單影本及聲明異議狀各一份在卷可佐，是原處分機
      關於九十三年七月十二日以異議人逾越應到案期限（九十三年三月六日）三十
      日以上，逕依立法者於道路交通管理處罰條例第九十二條第三項授權行政機關
      訂定之違反道路交通管理事件統一裁罰基準表之規定，以最高額裁處異議人罰
      鍰新臺幣二千四百元，即非無據。惟原處分機關裁罰漏未依前揭規定，對於異
      議人予以記違規點數一點，於法尚有未合。異議雖無理由，然原處分既有瑕疵
      ，自應將之撤銷，並改裁罰：甲○○汽車駕駛人，行車速度，超過規定之最高
      時速，處罰鍰新臺幣貳仟肆佰元，並記違規點數壹點等語。核無違誤。
三、抗告人置原裁定明白說理於不顧，猶執陳詞，肆意指摘，為無理由，應予駁回。
四、據上論結，應依刑事訴訟法第四百十二條，裁定如主文。
中　　　華　　　民　　　國　　九十三　　年　　 十二 　　月　　二十九　　日
                              臺灣高等法院刑事交通法庭
                                  審判長法  官　溫　耀　源
                                        法  官　吳　　  燦
                                        法  官　周　政　達
右正本證明與原本無異。
不得再抗告。
                                        書記官  陳　菊　珍
中　　　華　　　民　　　國　　九十三　　年　　 十二 　　月　　二十九　　日
